臺灣高等法院高雄分院民事裁定　　　　　100年度抗字第203號
抗　告　人　李育德
相　對　人　張春秀
上列抗告人與相對人間假處分事件，抗告人對於民國100 年7 月
7 日台灣高雄地方法院100 年度裁全字第1198號裁定，提起抗告
，本院裁定如下：
    主  文
抗告駁回。
抗告訴訟費用由抗告人負擔。
    理  由
一、按債權人就金錢請求以外之請求，欲保全強制執行者，得聲
    請假處分。假處分，非因請求標的之現狀變更，有日後不能
    強制執行，或甚難執行之虞者，不得為之，民事訴訟法第53
    2 條定有明文。又請求及假處分之原因，應釋明之；前項釋
    明如有不足，而債權人陳明願供擔保或法院認為適當者，法
    院得定相當之擔保，命供擔保後為假處分，此觀民事訴訟法
    第533 條前段準用同法第523 條第1 項、第526 條第1 項、
    第2 項之規定自明。又所謂釋明，係指提出能即時調查，使
    法院信其主張為真實之一切證據而言。
二、本件相對人於原審主張抗告人之母即案外人張春惠係伊妹，
    明知案外人林建興為伊夫，竟自民國89年5 月起陸續與林建
    興發生性行為，直至99年10月27日林建興突向伊承認與張春
    惠之通姦事實，經伊質問張春惠，張春惠坦承其情，伊精神
    上痛苦甚鉅，並已對張春惠提起侵權行為損害賠償訴訟，經
    原法院以100 年度訴字第681 號判決張春惠應給付伊新台幣
    （下同）700,000 元，及自100 年1 月4 日即起訴狀繕本送
    達翌日起算之法定遲延利息。詎張春惠於伊提起上開民事訴
    訟後之100 年2 月25日，將其所有坐落高雄市○○區○○段
    第1364-7地號土地及其上同段第49建號即門牌號碼高雄市○
    ○區○○路66號房屋（下合稱系爭房地），以贈與為原因，
    移轉所有權登記予其子即抗告人所有。伊擬依民法第244 條
    、第87條規定，訴請撤銷張春惠與抗告人間之無償贈與行為
    或確認贈與契約無效、回復原狀，惟恐抗告人於訴訟中又將
    系爭房地移轉，將來有不能或甚難執行之虞。爰請准宣告假
    處分，禁止抗告人對系爭房地為讓與、設定及變動權利之行
    為。原審裁定准許相對人以442,033 元為抗告人供擔保後，
    抗告人對系爭房地於本案判決確定前，不得為讓與、他項權
    利設定及其他一切處分行為。
三、經查，相對人就其請求之原因，業據提出原法院100 年度訴
    字第681 號判決影本，以資釋明，堪認屬實。又其就假處分
    之原因，亦提出土地及建物登記謄本、異動索引明細、戶口
    名簿影本為釋明。而由案外人張春惠自89年5 月起迄至99年
    10月止與案外人林建興有通姦行為，而對相對人負有侵權行
    為損害賠償債務，且於100 年1 月4 日收受相對人訴請賠償
    之起訴狀繕本，惟於100 年2 月25日即將系爭房地移轉所有
    權登記予抗告人，至今仍未賠償相對人，張春惠既於上開侵
    權行為損害賠償債務尚未清償完畢前，變更其所有系爭房地
    之所有權歸屬現狀，足認相對人主張抗告人有再為處分或讓
    與系爭房地，致日後有不能或甚難強制執行之虞，並非無事
    實上之依據。職是，堪認相對人已就請求及假處分之原因為
    釋明，其假處分之聲請，自應准許。至抗告意旨所稱：相對
    人對伊並無債權，且相對人與伊母張春惠間係金錢請求，非
    金錢請求以外之請求，相對人亦未釋明假處分之原因，無由
    聲請假處分云云。惟相對人對抗告人有無債權存在，係屬假
    處分本案有無理由之實體上判斷，與假處分聲請之否、准無
    涉，抗告人所述此情，本院無從酌採。又相對人係擬對抗告
    人及張春惠提起撤銷贈與、回復原狀等訴訟，已如前述，是
    其對張春惠並非請求金錢給付，而係為金錢給付以外之請求
    至明；且相對人所提事證已足釋明假處分之原因存在，業已
    析敘如前。是抗告意旨所稱相對人無由聲請假處分云云，殊
    無可取。據上，相對人既已釋明其請求及假處分之原因，其
    假處分之聲請，應予准許。原審為准予假處分之裁定，並無
    違誤，抗告人指摘原裁定不當，求予廢棄，洵無理由，應予
    駁回。
四、據上論結，本件抗告為無理由，爰依民事訴訟法第495條之
    1、第449條第1項、第95條、第78條，裁定如主文。
中    華    民    國   100    年    8     月    26    日
                            民事第三庭
                                審判長法官  張國彬
                                法      官  鄭月霞
                                法      官  甯  馨
以上正本證明與原本無異。
如不服本裁定應於送達後10日內向本院提出再抗告狀（並按他造
當事人之人數附繕本），並繳納再抗告費新臺幣1,000 元。
再為抗告僅得以適用法規顯有錯誤為理由，並應委任律師為代理
人。如委任律師提起抗告者，應一併繳納抗告費。
中    華    民    國   100    年    8     月    26    日
                                書  記  官  施耀程
附註：
抗告人之配偶、三親等內之血親、二親等內之姻親，或抗告人為
法人、中央或地方機關時，其所屬專任人員具有律師資格並經法
院認適當者，亦得為第三審代理人。
抗告人或其法定代理人具有律師資格者及前項情形，應於提起抗
告或委任時釋明之。